【裁判字號】    98,抗,71
【裁判日期】    980323
【裁判案由】    訴訟救助
【裁判全文】
臺灣高等法院臺中分院民事裁定          98年度抗字第71號
抗  告  人  乙○○
相  對  人  己○○
            戊○○
            辛○○
            徐政宗
            甲○○
            丁○○
            葉正則
            丙○○
            庚○○
上列抗告人因與相對人間請求損害賠償聲請訴訟救助件，對於中
華民國97年12月1日臺灣臺中地方法院97年度救字第95號裁定提
起抗告，本院裁定如下：
    主  文
原裁定廢棄。
本件准予訴訟救助。
聲請及抗告訴訟費用由相對人負擔。
    理  由
一、本件聲請人即抗告人聲請意旨略以：相對人己○○等因對聲
    請人即抗告人重傷、恐嚇、加重誹謗、損害名譽等罪，經臺
    灣臺中地方法院96年度重訴字第1646號、鈞院97年度上訴字
    第1950號判處罪刑在案，抗告人對相對人提起侵權行為損害
    賠償（原審97年度訴字第3002號），請求相對人等給付新臺
    幣2,500,000元，本應起訴前繳納訴訟費用，惟因抗告人受
    傷後，即無固定工作，生活陷入困境，而抗告人之子周仲達
    也因相對人將其打成癱瘓，現在醫院住院，需負擔龐大醫藥
    費用，抗告人無力繳納，爰依民事訴訟法第107條規定聲請
    訴訟救助等語。
二、抗告意旨略以：抗告人自受傷後即無固定工作，現在生活也
    陷入困境，而抗告人之子周仲達也因相對人將其打成癱瘓、
    頭部重創，現住院治療，更需龐大醫療費用，抗告人目前實
    無能力支付訴訟費用，聲請訴訟救助，抗告人並以其無資力
    為由，向財團法人法律扶助基金會台中分會（下稱台中法律
    扶助基金會）申請法律扶助，經該分會審查結果認聲請人符
    合受法律扶助者無資力標準第3條第1項第2款之無資力要件
    ，准予全部扶助在案，原審裁定駁回抗告人之聲請，即有未
    合，爰提起抗告，請求廢棄原裁定，准予聲請訴訟救助等語
    ，並提出台中法律扶助基金會98年1月6日中扶喜字第098000
    0069號審查決定通知書、財政部臺灣省中區國稅局（下稱中
    區國稅局）96年度綜合所得稅各類所得資料清單、中區國稅
    局財產歸屬資料清單、中區國稅局96年度綜合所得稅籍資料
    清單為證。
三、按當事人無資力支出訴訟費用者，法院應依聲請，以裁定准
    予訴訟救助，民事訴訟法第107條第1項前段定有明文。又經
    分會准予法律扶助之無資力者，其於訴訟程序中，向法院聲
    請訴訟救助時，除另有不符法律扶助事實之證明外，應准予
    訴訟救助，復為法律扶助法第62條所明定。申言之，如經財
    團法人法律扶助基金會分會准予法律扶助之無資力者，其於
    訴訟程序中，向法院聲請訴訟救助時，除另有不符法律扶助
    事實之證明者外，應准予訴訟救助。（最高法院93年度台聲
    字第674號、93年度台抗字第793號裁定意旨參照）。
四、經查：本件抗告人對於原審97年度訴字第3002號請求侵權行
    為損害賠償事件，聲請訴訟救助，抗告人並以其無資力為由
    ，向台中法律扶助基金會申請法律扶助，既經該分會審查結
    果認聲請人符合受法律扶助者無資力標準第3條第1項第2款
    之無資力要件，准予全部扶助，此有台中法律扶助基金會98
    年1月6日中扶喜字第0980000069號審查決定通知書在案。且
    依抗告人提出之中區國稅局96年度綜合所得稅各類所得資料
    清單、中區國稅局財產歸屬資料清單、中區國稅局96年度綜
    合所得稅籍資料清單顯示抗告人並無所得，可釋明其無資力
    支出本件訴訟費用，且核請求損害賠償非顯無理由。則抗告
    人據以聲請訴訟救助，揆諸首揭說明，即屬有據。原審未查
    ，遽以駁回其聲請，自有未合。抗告意旨執此指摘原裁定不
    當，聲明廢棄，為有理由。爰將原裁定廢棄，裁定如主文第
    二項所示。
五、據上論結，本件抗告為有理由，依民事訴訟法第492條前段
    ，第95條、第78條、第85條第1項前段，裁定如主文。
中    華    民    國    98    年    3     月    23    日
                  民事第一庭    審判長法  官  吳火川
                                      法  官  饒鴻鵬
                                      法  官  胡景彬
以上正本係照原本作成。
相對人得再抗告。
再為抗告應以適用法規顯有錯誤為理由。
如提起再抗告者應於裁定送達後十日內向本院提出抗告理由狀（
須按照他造人數附具繕本）並繳納抗告裁判費新臺幣壹仟元，同
時委任律師或具有律師資格。
                                      書記官  劉建智
中    華    民    國    98    年    3     月    24    日
                                                      Ｖ


司法院資訊處製作；財團法人民間司法改革基金會備份。
